【裁判字號】    95,訴,4533
【裁判日期】    951229
【裁判案由】    搶奪
【裁判全文】
臺灣高雄地方法院刑事判決              95年度訴字第4533號
公  訴  人  臺灣高雄地方法院檢察署檢察官
被      告  甲○○
                    現於臺灣高雄看守所（
上列被告因搶奪案件，經檢察官提起公訴（95年度偵字第30856
號），嗣因被告就被訴事實為有罪之陳述，本院經聽取當事人之
意見後，改依簡式審判程序進行，判決如下：
    主  文
甲○○意圖為自己不法之所有，而搶奪他人之動產，累犯，處有
期徒刑壹年陸月。扣案之黑色半罩式安全帽壹頂、雙色口罩壹只
，均沒收之。
    事  實
一、甲○○前於民國90年間因竊盜案件，經本院判處有期徒刑8
    月確定，甫於91年6 月26日縮短刑期執行完畢。又於91年間
    因搶奪、施用第一、二級毒品案件，經本院分別判處有期徒
    刑3 年、1 年、4 月確定，上開數罪合併定應執行有期徒刑
    4 年1 月，於95年7 月13日假釋出監付保護管束（與本件尚
    不構成累犯）。詎於假釋保護管束期間仍不知悔改，於95年
    10月18日上午10時20分許，騎乘車牌號碼不詳之重型機車，
    頭戴黑色半罩式安全帽，口戴雙色口罩，在高雄市○○區○
    ○路與宮和街口，見乙○○騎乘腳踏車獨行，趁乙○○不及
    防備之際，徒手搶奪其放置在腳踏車前菜籃內之皮包1 個（
    內有現金新台幣3 萬元、行動電話1 支、身分證、提款卡各
    1 張），得手後逃逸，所得財物花用殆盡，行動電話則交予
    鍾玉英使用，其餘東西則予以丟棄。嗣於同年11月24日下午
    5 時40分許，在高雄市○○區○○路209 巷7 弄23號為警循
    線查獲，並扣得黑色半罩式安全帽1 頂、雙色口罩1 個、黃
    色T 恤及淡藍色牛仔褲各1 件。
二、案經高雄市政府警察局小港分局移送臺灣高雄地方法院檢察
    署檢察官偵查起訴。
    理  由
一、本件被告甲○○所犯為死刑、無期徒刑或最輕本刑為3 年以
    上有期徒刑以外之罪，其於準備程序中就被訴事實為有罪之
    陳述，經法官告知簡式審判程序之旨，並聽取公訴人及被告
    之意見後，依刑事訴訟法第273 條之1 第1 項規定，裁定由
    受命法官獨任進行簡式審判程序，合先敘明。
二、上揭犯罪事實，業據被告甲○○坦承不諱，核與證人即被害
    人乙○○證述之情節相符，並有搜索扣押筆錄、搜索扣押物
    品目錄表各1 份、監錄系統翻拍照片4 張附卷可稽，足認被
    告自白與事實相符，本案事證明確，被告犯行堪予認定。
三、按刑法上之搶奪罪，係指該動產在他人監督之下，乘人不備
    而公然掠取，係以不法之腕力自財物持有人之支配範圍內，
    移轉於自己之所持有，然未以強暴脅迫至使不能抗拒而言。
    （最高法院64年臺上字第1165號、25年上字第6097號、19年
    上字第533 號判例意旨參照）。本件被告甲○○，係在該皮
    包尚在乙○○之監督支配範圍下，乘乙○○不及防備而公然
    掠取之，是其並無使用強暴脅迫至使不能抗拒之情形。故核
    其所為，係犯刑法第325 條第1 項之搶奪罪。又被告前於90
    年間因竊盜案件，經本院判處有期徒刑8 月確定，甫於91年
    6 月26日縮刑期滿執行完畢等情，有臺灣高等法院被告前案
    紀錄表1 份附卷可稽。其於前開有期徒刑執行完畢後5 年內
    ，再故意犯本件有期徒刑以上之罪，為累犯，應依刑法第47
    條之規定加重其刑。爰審酌被告年輕力壯，身心健全，不思
    循正當途徑賺取金錢，僅因缺錢花用，竟於光天化日之下飛
    車行搶，行徑大膽，造成被害人心理恐懼，並影響社會治安
    ，且其前於91年間因搶奪案件，經本院判處有期徒刑3 年確
    定，甫於95年7 月13日假釋出監付保護管束（與本件尚不構
    成累犯），猶不知戒慎，竟於假釋期間再犯本件飛車搶奪罪
    行，顯見其惡性非輕，本不宜寬貸；惟念其犯後已坦承犯行
    ，態度尚佳，及其動機、手段、被害人因而所受之損害等一
    切情狀，量處如主文所示之刑，以資懲儆。至檢察官以被告
    於假釋期間，猶不思悔改，且年輕力壯，竟不靠己力勤奮工
    作，卻圖不勞而獲復為搶奪行為，嚴重影響社會大眾人身及
    財產安全等情，請求從重量處有期徒刑4 年云云，固非無見
    ，然本院斟酌前開被告犯後態度、犯罪次數、手段、所生危
    害及被害人所受損失等情形，認檢察官所求處之刑期尚屬過
    重，爰量處如主文所示之刑，併予指明。
四、扣案之黑色半罩式安全帽1 頂、雙色口罩1 個，為被告所有
    ，且係其於本件行搶時為供掩飾外貌所用之物，業據其供呈
    在卷，爰依刑法第38條第1 項第2 款之規定，併予宣告沒收
    。另扣案之黃色T 恤及淡藍色牛仔褲各1 件，係一般穿著之
    衣物、要非供本件犯罪所用之物，均不予宣告沒收，附此敘
    明。
據上論斷，應依刑事訴訟法第273 條之1 第1 項、第284 條之1
、第299 條第1 項前段，刑法第325 條第1 項、第47條、第38條
第1 項第2 款，判決如主文。
本案經檢察官丙○○到庭執行職務
中    華    民    國    95    年    12    月    29    日
                    刑事第八庭  法  官  王俊彥
如不服本判決，應於判決送達後10日內，向本院提出上訴狀。
以上正本證明與原本無異。
中    華    民    國    96    年    1     月    2     日
                                書記官  鄭永媚
附錄本案論罪法條：
刑法第325 條第1項
（普通搶奪罪）
意圖為自己或第三人不法之所有，而搶奪他人之動產者，處6 月
以上5 年以下有期徒刑。
因而致人於死者，處無期徒刑或7 年以上有期徒刑，致重傷者，
處3 年以上10年以下有期徒刑。
第1 項之未遂犯罰之。


司法院資訊處製作；財團法人民間司法改革基金會備份。
